Inventaris van het archief van jhr. mr. A.F. de Savornin Lohman [levensjaren 1837-1924], (1853) 1856-1924
Nationaal Archief, Den Haag
- INGEKOMEN BRIEVEN VAN DIVERSE PERSONEN A-Z
  - Ingekomen Brieven, 687
    Kemink en zn., 8 augustus 1874, 23 januari 1875, 26 maart 1875, 9 april 1875, 23 juli 1875, 3 augustus 1875, 18 april 1877, 9 mei 1883, 11, 14 mei 1883, 2 juni 1883, 9 oktober 1884, 1 februari 1886, 2 september 1895, 19 september 1896, 24 juni 1904, 1 juli 1912, 8 april 1919, 27 september 1923.
    Kempers-Stutterheim, mevr. C., 4 mei 1911, 1 december 1912, 8 augustus 1913, 2 ongedateerde brieven
    Kemmers, J.A., 28 februari 1923
    Kern, H., 19 september 1903
    Keuchenius, E.A., 9 oktober 1895, 24 augustus 1915
    Keulemans, V., 25 mei 1920, 1 juni 1920
    Kielstra, J.C., 19 februari 1924
    Kips, J.H. Valckenier, 6 maart 1908, 19 maart 1908, 19 juni 1908, 3 december 1908, 6 maart 1909, 27 mei 1909, 19 januari 1910, 27 december 1910, 30 oktober 1915, 8 juni 1920.
    Kleynenberg, J.M., 20 mei 1915
    Knap, J.V., 30 augustus 1922
    Knoppers, J., 26 juli 1918, 15 juni 1922, 20 juli 1923, 20 oktober 1923
    Koetsveld, C.E. van, 28 oktober 1895, 18 december 1895, 8 januari 1896, 5, 28 oktober 1896, 6, 10 (2x) november 1896, 1 juni 1897, 30 december 1899, 14 maart 1900, 29 oktober 1915, 3, 11 november 1915, 23 maart 1916, 10, 13, 18 april 1916, 5 april 1918, 30 mei 1918.
    Koffyberg, H., 25 september 1914,17,18 oktober 1918, 8, 18 november 1918
    Kok, J.H., 22 februari 1918, 15 mei 1918
    Kooperberg, D., 30 augustus 1915
    Krekel, D.J., 5 april 1894, 30 juni 1896
    Kremer, A.H., 30 september 1877
    Kriger, M., 13 oktober 1907, 6 juni 1916, 14, 27 juni 1916, 8 oktober 1916, 2, 27 juli 1916, 2, 12, 31 augustus 1916, 28 september 1916, 30 maart 1917, 7 april 1917, 10 oktober 1917, 24, 26 december 1917, 1 januari 1918, 24 mei 1918, 29 maart 1919, 20 juli 1919, 17 januari 1922, 28 december 1923, 1 ongedateerde brief.
    Kristelijn, 10 april 1920, 25 april 1920, 20 september 1920, 11 oktober 1920, 27 december 1920
    Kühlmann, R. von, 26 oktober 1915, 15 december 1915
  - Ingekomen Brieven, 688
    Lanae, Joh. F. de, 21 juli 1897
    Laumans, 30 mei ?
    Landau, Jacob, 8, 10, 21 september 1917
    Lanschot, A.J.A. van, 10 januari 1890
    Lantsheer-van Lynden, mevr. de weduwe J., 20 juni 1886
    Lavelye, E. de, 4 juni 1875, 4, 7 juli 1875, 23, 30 mei 1875, 18 juni 1876, 25 juli 1876, 2 december 1876, 19, 21 januari 1879.
    Lecointre, Ger., 24 januari 1919
    Lecky-van Dedem, E., 16 juli 1896
    Leeuw, van der, 15 oktober 1922, 22 november 1922, 15 december 1922, 5 februari 1923
    Lennep, M. van, november 1918
    Lens, J., 10 mei 1915, 30 juni 1918, juli 1918
    Linde, H. van der, 20 april 1914
    Littooy, A., 4, 8 mei 1886
    Loder, 29 maart 1921
    Loeff, J.A., 12 februari 1903
    Loeff, H.C. Verniers van der, 23 september 1888
    Lohman, A.F. de Savornin, 18 juni 1915, 25 juli 1915
    Lohman, B.C. de Savornin, 12 november 1922, 26 december 1922, 17 juni 1923
    Zie verzameling Jonkheer mr. B.C. de Savornin Lohman; zie tevens inventarisnummer 697, Lohman, M.A. de Savornin, 16 januari 1890(aanwinst 1969).
    Lohman, C. de Savornin Lohman-Schwartz
    Zie inventarisnummer 698.
    Lonkhuizen, J. van, 27 september 1907
    Lorek, A., 1 december 1920
    Loudon, 9 september 1918
    Lynden van Sandenburg, C.Th. van, 23, 25, 30 december 1880, 2 februari 1881
  - Ingekomen, 689
    Maas Geesteranus, A., 10, 18, 21 april 1917
    Mackay, AE., 25, 26 (2x), 30 juni 1913, 1 juli 1913, 27, 29 september 1913, 12, 13, 16, 26 januari 1914, 4 mei 1915, 7 juni 1915, 9, 16 september 1915, 22 augustus 1918.
    Majoor-Vogel, mej. G.W., 26 maart 1915
    Malefijt, J.H. de Waal, 14 december 1911, 11 juli 1913
    Malsen, H. van, 15 november 1912, 7, 10 juni 1916, 15 januari 1921, 3, 11, 12, 14, 15 (2x), 17, 25, 28 februari 1921, 6, 7, 8, 10, 18, 23, 25, 29 (2x) maart 1921, 13, 18, 21 april 1921, 28, 30 december 1922, 10 juli 1923, 18, 20 oktober 1923, 24 februari 1924, 7, 30 april 1924, 7 (2x) mei 1924, 8 mei 1924; enige losse stukken en kranteknipsels.
    Mann, E., 1 ongedateerde brief
    Marehant, H.P., 5 augustus 1915
    Marle, O.M. van, 9, 12 juli 1920
    Martens van Sevenhoven, J.L.A., 1 juni 1915
    Meert, M.0., 25 juni 1918, 19 januari 1920
    Meester, Th.H. de, 25 april 1907
    Meeuwsen, P. van, 30 mei 1886, 18, ? juli 1891
    Melville, W., 10 mei 1907, 26, 28 mei 1907
    Mendlink, 0., 24 juli 1919, 10 augustus 1919
    Merens, F.W., september 1884, 8, 26, 30 november 1884, 7 december 1886, 3, 25, 27 januari 1887, 19 september 1887
    Meyer, A., 31 augustus 1894
    Michelsen, J.J.W.A., 24 februari 1875, 25 maart 1875
    Michiels van Verduynen, F., 27 november 1919
    Michiels, R., 12 december 1914
    Mink, P.J., 13 januari 1922
    Mink, A. de, 9 mei 1915
    Modderman, A.E.J., 11, ? september 1881, 1 februari 1882, 10, 11 april 1882, 1 mei ?, 21 augustus 1882, 20 mei 1883
    Modderman, J.J., 1 juni 1895
    Modderman, W., 13 mei 1863, 3 maart 1864, 3 juli 1864, 27 november 1874, 11 mei 1875
    Moes-Valeton, mevr. C.R., 6 juli 1918, 13 juli 1918, 4, 6 augustus 1918, 17 december 1918, 26 januari 1919
    Mol, mej. A., 17, 20 september 1918
    Mol, H. Moncourt de, 18 november 1874
    Molenaar, C., 9, 22 juni 1915
    Molenaar, P.J., 16 mei 1922, 11 september 1922
    Moll, J.W., 28 september 1923
    Moltzer, J.P., 5 januari 1890
    Moria, Charles, 28 februari ?
    Morks, 9 augustus 1875, 1, 10, 18 september 1875, 6, 8, 29 oktober 1875, 8, 20 december 1875
    Morren, 25 januari 1875, 8 februari 1875, 23 mei 1875
    Mulder, M.W.W., 9 november 1918
    Muller, H.P.N., 30 maart 1919
    Muller, P.J., december 1913
    Muurling, S. Westerbaan, 9 maart 1859
    Mijse, J., 4 december 1913
  - Ingekomen Brieven, 690
    Nagy, 8 juni 1920
    Nes, J. van, 2, 19 februari 1919, 4 maart 1919
    Netelenbos, J.R., 27 januari 1923
    Nieuwenhuis, J. Domela, 2 december 1913
    Notten, J.W.A., 2, 5 november 1880, 1, 8 juni 1881, 30 april 1886, 6 mei 1886, 20 december 1886, 21 februari 1887, 27 april 1888, 8 december 1888, 16 december 1892, 9 november 1905, 5 april 1907.
    Numan, O.W. Star, 4 maart 1875, 22 mei 1875, 17 juni 1875, 11 maart 1886
    Oosterhoff, H.J.H. Gijblant van, 19 november 1918
    Ophorst, A.R., 11 mei 1919
    Opperdijk, W.M., 7 januari 1890
    Oranje, L.zn. C., 8 mei 1897, 25 maart 1907
    Otterloo, M.D. van, 29 juni 1876, 15, 29 juli 1876, 4 november 1876, 16 juni 1877, 17 juli 1877, 9 juni 1878
    Oyens, G.H. de Marez, 24 juli 1882
    Paschal, Léon, 3 oktober 1923, 10, 17 oktober 1923, 30 april 1924
    Pallandt, T. van, 6 januari 1890
    Philipse-de Ranitz, mevr. B., 23 juli 1886, 30 augustus 1886, 6 september 1886
    Piepers, A., 11 januari 1923, 20 (2x) mei 1923, 7 juni 1923
    Pierson, A., 22 oktober 1893
    Pierson, H.J.C., 5 november 1895
    Pierson, J., 31 maart 1915
    Pierson, J.L., 31 januari 1919, 12 april 1923
    Piper, Th., 2 december 1876
    Pistoir, A.T., 31 oktober 1883
    Playzier, J., 26 juli 1915, 12 augustus 1915, 21 mei 1918, 14, 21 juni 1918, 29 januari 1920, 5 januari 1921.
    Ploeg, A. van der, 13 februari 1907, 9 juli 1918
    Plooy, D., 16 december 1921
    Pollema, H., 13 januari 1894
    Polvliet, G., 24 juli 1915
    Pont Maclaine, M.W., 31 juli 1896
    Pontier, G.J. 27 september 1915
    Pop, G.J.C., 13 december 1921
    Posthumus Meyes, J., 26 mei 1864
    Posthumus Meyes-Star Numan, mevr. A.W., 2 april 1920
    Posthumus Meyes, F.E., 31 mei 1921
    Pot, 15 juni 1915
    Pot, C.W. van der, 24 januari 1921
    Pourtalès, P., 15 oktober 1902
    Pöhl, D. von, 9 februari 1871
    Prachowny, Josl., 4 april 1921
    Putto, G.W., 24 januari 1920
    Pijnacker Hordijk, A., 2 december 1911
    Pijnappel, N.J., 23 februari 1871
  - Ingekomen Brieven, 691
    Raabe, A.H., 26 december 1877, 11, 19, 30 januari 1878, 5, 8 februari 1878
    Raalte, D. van, 31 juli 1918
    Ranitz, S.M.S. de, 16 februari 1858, 26 juni 1858, 8 april 1859, 11 mei 1859, 4 oktober 1859, 5 november 1859, 3 juni 1860, 29 juni 1860, 31 oktober 1860, 17 maart 1861, 9 november 1861, 22 maart 1862, 9 juni 1862, 19 januari 1864, 3 maart 1864, 9 juni 1864, 8 februari 1865 (fragm.), 10 april 1865, 26 mei 1866, 4 september 1866, 22 januari 1868, 23 maart 1868, 13 februari 1869, 28 mei 1869, 25 juli ?, 11 oktober 1871, 19 december 1874, 9 mei 1875, 23 juni 1875, 15, 28 mei 1883, 20 juni 1887, januari 1890.
    Ranitz, F.A.M. de, 8 maart 1878
    Ranitz-Philipse, mevr. A. de (?)
    Reay, 17 december 1918, 22 september 1919, 10 november 1919, 18 december 1919
    Rechteren van Appeltern, G.W. van, 10, 20, 24 (2x) mei 1875, 8, 9, 23 (2x), 28, 30, juni 1875, 4 juli 1875
    Regamey, G., 25 mei 1918
    Rengers, 14 maart (?)
    Rengers, Th. van Welderen: 15, 28 juli 1918, 16 augustus 1918, 9, 16 september 1918, 20 oktober 1918, 14 februari 1919
    Rhijn, L.S. van, 29 juli 1881
    Ridder, N. de, 6 maart 1872, 18 april 1872, 29 mei 1872, 9 juni 1872, 30 september 1872, 25 oktober 1872, 20, 27 mei 1875, 9 mei 1877, 8 juni 1877, 16 september 1882, 12 juli 1883, 8 juni 1887.
    Ridder, E.A. de, 29 mei 1924
    Ringnalda jr., D., 3 september 1919
    Ritsema Wzn. J., 28 september 1915
    Ritsema van Eck, I., 30 oktober 1916
    Röell, W.C., 1, 4 juli 1918, 16 juli 1921
    Röell, J., 10 juni 1890
    Röell, W., 2, 4 september 1921, 20 april 1924
    Rootlieb, H., 21 december 1910, 5 januari 1911
    Rutgers van Rozenburg, J.W.Z., 9 april 1921
    Ruts, G.J., 14 december 1874
    Ruys de Beerenbrouck, 29 november 1918
    Ruysch van Dugteren, C.J.L., 17 juli 1883
  - Ingekomen Brieven, 692
    Saaymans Vader, 27 juni 1879, 24 augustus 1879, 25 november 1880, 3 oktober 1885, 21 maart 1886, 1 mei 1886, 2, 11 juli 1886, 9 december 1886, 19 februari 1887, 10 september 1887, 10, 13 maart 1888, 20, 25 april 1888, 3, 25 december 1888, 13 februari 1889, 30 augustus 1889, 10 januari 1890.
    Sakkers, D.J., 1 september 1915
    Sandberg, C.G.S., 6 september 1911, 23 oktober 1911, 31 januari 1912, 4 april 1912, 14 juli 1913
    Schaepman, Limburg Stirum, 26 mei 1896
    Scheidius, E.H.
    Schelven, B. van, 10, 13 januari 1890, 2 januari 1894
    Schepper, J.C.M.J., 2 november 1910, 19, 21 april 1915, 28, 29 april 1915, 26 september 1915
    Schey, B., 17 december 1858
    Schimmelpenninck, H. 16 juni 1890
    Schimmelpenninck, B.J., 26 maart 1888, 17 maart 1893
    Schimmelpenninck van der Oye, J.E.N., 15 december (1913), 29 januari 1915
    Schimmelpenninck van der Oye van Hoevelaken-Huyssen van Kattendijke, mevr. H., 13 december 1918
    Schokking, J., 12 mei 1914, 29 april 1918, 10 augustus 1918, 25 december 1920, 18 juni 1921, 3 november 1921, 29 mei 1924
    Schouwalter, A., 16 februari 1909, 14, 31 maart 1909
    Schriecke, C.H., 29 januari 1913
    Schouten, 26 oktober 1896
    Schouwvenster, Het, 7 mei 1924
    Schuil, H., 20 mei 1915
    Schuyt, G.H. van der, 26 januari 1875
    Schwartz, I., 17 februari 1899
    Segers, C., 1 april 1880, 16 april 1886, 8 juli 1887
    Seidlitz-Kurzbach, Max von, 11 november 1913
    Serraris, 27 december 1916
    Siccama, D.G. Rengers Hora, 24 juli 1912, 21, 28 december 1921
    Sikemeier, J., 8 januari 1917, 6 oktober 1917
    Sikkel, J.C., 5 oktober 1888, 14 december 1892, 21 mei 1894
    Sillem-Hoeufft, weduwe J.C., 2 juni (?)
    Six, J.D., 10 december 1915
    Six, 18 januari 1880, 6 oktober 1880
    Slingelandt-Aretz, mevr. M. van, 23 juni 1922
    Slotemaker, J.C.E., Kellerman, 30 augustus 1913, 4 oktober 1913, 4, 8, 20 april 1914, 4, 8, 27 juni 1914, 25 augustus 1914, 2, 4, 29 september 1914, 3, 4, 7 november 1914, 12, 19 november 1914, 11 oktober 1916, 9 februari 1917, 22 mei 1918.
    Smedes, E., 11 november (?)
    Smeenk, C., 9, 31 juli 1886
    Snoeck Henkemans, J.R,m 20 november 1911, 10 juli 1912, 22 maart 1913, 8 november 1915, 13 maart 1918, 3 september 1918, 5, 10 januari 1914, 25 januari 1914, 11 maart 1914
    Snouck Hurgonje, C., 19 november 1913
    Sopper, A.J. de, 23 november 1922
    Spiering, A.W., 3 juli 1905, 6, ? oktober 1908, 28 maart 1912, 3, 10, 13, 16 april 1912, 7, ?, februari 1920.
    Sprenger van Eyck, 7 januari 1885
    Staal, H.P., 14 mei 1910
    Staalman, G., 19 augustus 1918
    Starkenborch, W. Tjarda van, 28 december 1920
    Steinmetz, J.R., 22 februari 1875, 19 maart 1882
    Stirum-Heemskerk, I. Douair. van, 27 december 1892
    Stork, D.W., 12 maart 1911
    Strootman, 11 oktober 1913
    Sutherland, W., 17 juni 1918
    Swinderen, O.Q. van, 22 augustus 1915, 9 september 1918, 9 juli 1921,12 december 1921
    Swinderen, P.J. van, 28 september 1875, 12, 16 november 1903
    Swinderen, R. de Marees van, 19 mei 1910, 24 januari 1911, 13 juli 1911, 27 september 1913, 29 december 1923
    Swijnenburg, J., 4 februari 1922
    Sybesma, 9 september 1921
    Sijn, J.A. van, 19 juli 1918
  - Ingekomen Brieven, 693
    Taunay, J., 28 oktober 1919, 14 november 1919, 26 december 1920, 14 februari 1921
    Tebb, W., 1 mei 1898, 5 april 1899
    Thiele, J., 18 januari 1875
    Thieme, 27 maart 1868, 29 juni 1869, 21 juli 1875, 14 augustus 1875, 1876 ?
    Tilman, E., 28 september 1915
    Tindal, H.P., 29 juli 1889, 15 augustus 1889
    Tinholt, L., 24 april 1885
    Toorenenbergen, Alb. van, 22 december 1876
    Toorop, J.M., 13 januari 1921
    Torley Duwel, C.L., 14 januari 1918, 27 april 1918, 24 mei 1918, 1, 18 juni 1918, 10 mei 1919
    Tuyl van Serooskerken, C.J. van, 9 december 1884
    Urk, D.R. van, 17 mei 1909
    Valter, M.P.C., 13, 31 december 1913, 10, 15 januari 1914
    Veen, R. van, 20 mei 1921
    Veen, S.D. van, 1, 2, 4, november 1903, 25 april 1907
    Velde-van Reenen, mevr. S. van de, 6 augustus 1896, 15 oktober 1896, 24, 29 juni 1897
    Velzen, S. van, 5 maart 1885, 24 januari 1890
    Vergouwen, J.P., 27 juli 1922
    Verhoeff, J.G., 10 januari 1890, 19 maart 1894, 8 februari 1895, 14 februari 1895, 4, 13 maart 1895, 27 juni 1895, 30 mei 1907
    Verleur, A., 1914-1915, 7 brieven
    Vermeulen, P.H., 24, 26 september 1886
    Vet, W.J.W. van der, 15 februari 1915
    Vidal, G.G. de, 27 juni 1884
    Vienings, J.W., 17 juli 1915
    Viëtor, I. Fresemann, 22 juni 1869
    Visser, J.J. de, 18 januari 1886, 8 mei 1899
    Visser, J.Th. de, 20 juni 1898, 27 september 1912, 27, 28 oktober 1912, 15 november 1898, 27 juni 1913, 11 juli 1913, 22 februari 1917, 26 juni 1917, 28 oktober 1917, 29 februari 1918, 27 januari 1920, 24 mei 1921.
    Vlugt, W. de, 16 juli 1913
    Vollenhoven, M.van, 15, 22, 27 januari 1903
    Vollenhoven, M.R.P. van, 26 oktober 1874
    Voort van Zijp, C. van der, 25 februari 1907
    Vos van Steenwijk, W. de, 19 januari 1924
    Vriend, J. de, 12 augustus 1915
    Vries, P.N. de, 27 oktober 1916
    Vrijer, M.J.S. de, 28 juni 1922
  - Ingekomen Brieven, 694
    Wartoge, A.J., 3 februari 1896
    Wassenaer van Catwijck, van, 19 januari 1877, 19 februari 1877
    Weede, W.M. van, 30 april 1917, 30 november 1917
    Westerhuis, B.B., 4 mei 1915
    Westerman Holsteyn, H.J.E., 28 oktober 1915
    Wichers, Jkvr. Jeanne, 24 november 1919
    Wielenga, D.K., 16 mei 1883, 23 mei 1883, 18 juni 1888, 25 februari 1889
    Wierema, 2 mei 1881, 28 juni 1892, 16, 22, 23, 28 juli 1892, 13 augustus 1892
    Wilde, H. de, 5 februari 1894
    Willebois, van der Does de, 27 februari 1872, 14 september 1872, 13 april 1875, 23 juni 1880, 22 juni 1884, 20 mei 1886
    Willebois, P.J.J.S.M. van der Does de, 1 november 1893, 6 juni 1922
    Willekes Macdonald, F., 11 december 1915
    Wirtz, J.C., 18 september 1913, 31 mei 1915, 30 juli 1915, 8 juli 1918, 13 januari 1921
    Wolfersbergen, H.K., 25 maart 1915
    Wormser, J.A., 16, 18, 24 augustus 1875
    Zandstra, G., 22 april 1915
    Zegers de Beyl, H.Z., 25 juli 1918
    Zellerhoff, C.L. 6 juni 1900
    Zifferer, P. Zorn, 29 november 1903
    Zuylen, van, 30 juni 1884
    8 brieven met onbekende afzender
  - Uitgegane brieven 1877, 1901, 1907, 1923 en z.j.; 695
  - Persoonlijke souvenirs, 1892, 1903-1921 en z.j.; 696
- EERSTE SUPPLEMENT
  De stukken in de inventarisnummers 697 en 698 zijn afkomstig uit het archief van B.C. de Savornin Lohman. (Aanwinst 1969)
  - Ingekomen brieven bij A.F. de Savornin Lohman afkomstig van B.C. de Savornin Lohman, met bijbehorende tafel, 1913-1924; 697; 1 pak
    Zie tevens inventarisnummer 688.
  - Ingekomen brieven bij A.F. de Savornin Lohman afkomstig van C. de Savornin Lohman-Schwartz, E. .....-Ermerins en N.N., 1919-1924; 698; 1 omslag
- TWEEDE SUPPLEMENT
  Stukken, aangetroffen in de documentatieverzameling van H.K.J. Beernink, verworven in 1980.
  - Kladaantekeningen van A.F. de Savornin Lohman, lid van de Staatscommissie tot Herziening der Grondwet., 1883-1884; 699; 1 omslag
  - Briefwisseling en kladaantekeningen over vraagstukken, die verband houden met de grondwetsherziening., 1883-1884; 700; 1 omslag
    Het betreft brieven van G.J.Th. Beelaerts van Blokland, B.J. de Geer van Jutphaas en J. Röell.
  - Aantekeningen, houdende afschriften van brieven betreffende het te voeren redactionele beleid van het tijdschrift "De Nederlander"., 1923; 701; 1 omslag
- DERDE SUPPLEMENT
  Stukken, aangetroffen in het archief van F.C. Gerretson, in 1985.
  - Ingekomen brieven van A.W.F. Idenburg., 1913; 702; 1 omslag
  - Bewijs van aandeel in de woningbouw ten behoefte van armen en werklieden door de Duitse gemeente in Den Haag, met aantekeningen over de aflossing., 1877-1893; 703; 1 stuk
- VIERDE SUPPLEMENT
  Stukken, afkomstig van mr. W. de Savornin Lohman te Bilthoven, 1988.
  - Stukken betreffende zijn openbaar leven, 1.
    - Dossiers inzake conferenties van de Savornin Lohman met koningin Wilhelmina en prins Hendrik over constitutionele aangelegenheden van het koninklijk huis en over het defensiebeleid., 1900-1908; 704
    - Dossiers inzake beraadslagingen met koningin Wilhelmina over kabinetsformaties van 1905, 1907, 1913, 1918 en 1922 en de daarover gevoerde briefwisseling met betrokkenen., 1905-1922; 705
    - Stukken betreffende de candidatuur van F. van Bylandt als voorzitter van de Tweede Kamer., 1911; 706
    - Briefwisseling met F.M. de Ranitz, secretaris van koningin Emma, over kamerontbinding., 1893-1895; 707
    - Aantekeningen, gemaakt tijdens een vergadering van de Tweede Kamer met gesleten deuren over de landsverdediging., 14-15 februari 1917; 708
    - Afschrift van een brief van H. Colijn aan ministerpresident Ch.J.M. Ruijs de Beerenbrouck over zijn reis naar Engeland in mei 1918., 709
    - Manuscript "Beschouwingen over godsdienst en kerk", met kladaantekeningen., z.j.; 710
    - Ingekomen kranteknipsels, houdende concert- en theaterrecensies met redactioneel commentaar van De Nederlander, aantekeningen en afschriften van uitgaande brieven., 1919; 711
    - Manuscript van zijn afscheidsartikel in De Nederlander., z.j.; 712
    - Koninklijk Besluit, houdende vaststelling van het reglement voor hofbals. Gedrukt., 20 juni 1919; 713
  - Particuliere stukken, 2.
    - Genealogische aantekeningen., z.j.; 714
    - Schetsboekje, houdende potlood- en houtskooltekeningen van natuurtaferelen en gezichten op Assen en 's-Hertogenbosch., 1883-1885; 715
    - Elseviers geïllustreerd maandschrift, houdende een artikel van P.H. Ritter jr. over de schrijfstijl van De Savornin Lohman., Augustus 1924; 716
    - Album met foto's van familieleden., z.j.; 717
    - Afschriften aan brieven aan n.n. over de aankoop van aandelen voor het onderhoud van zijn dienstbode na zijn overlijden., 1922; 718
  - Stukken van familieleden, 3.
    - Doctorsbul in de medicijnen, uitgereikt aan Franciscus Zacharias Ermerins door de universiteit van Leiden., 3 november 1832; 719
    - Album amicorum van .... Martini Buijs., 1821-1857; 720
    - In dit album aangetroffen papieren kleedje, bewaard als souvenir uit Wiesbaden, houdende afbeeldingen van deze plaats, z.j.; 721
    - Kathe Greenaway's Birthday Book for Children, zakboekje, houdende aantekeningen van ver jaar-- en gedenkdagen, bijgehouden door Emelia Pauline Hovy, echtgenote van Witius Hendrik de Savornin Lohman Lohman (1864-1932). 1907 en eerder., 722
    - Brochure van P.J. Elout van Soeterwoude, houdende "enkele herinneringen uit mr. Groen van Prinsterer's laatste dagen", uitgegven als dank voor felicitaties voor zijn tachtigste ver jaardag, en opgedragen aan Witius Hendrik de Savornin Lohman., 21 augustus 1885; 723
    - Foto-album van de familie Tutein Nolthenius en de aanverwante familie Martini Buijs, aangelegd door Emelia Pauline Hovy., 724
      Z j.
      Paulina Geertruida Tutein Nolthenius was de moeder van Emelia Pauline Hovy.
    - Doctorsbul in de rechten, uitgereikt door de gemeenteuniversiteit van Amsterdam aan Witius Hendrik de Savornin Lohman, met testimonia van de Vrije Universiteit., 1882-1888; 725
    - Akten betreffende de benoeming van Witius Hendrik de Savor-nin Lohman tot ridder in de orde van de Nederlandse Leeuw., September 1904; 726
    - Fotoverzameling van Witius Hendrik de Savornin Lohman., z.j.; 727
    - Brieven van Johanna Catharina de Savornin Lohman aan haar moeder Emelia Paulina Hovy., 1927-1930; 728
    - Diverse personalia van Witius Hendrik de Savornin Lohman., 1900-1909; 729
- VIJFDE SUPPLEMENT
  - Stukken, afkomstig van de Stichting De Savornin Lohmanfonds, 1989
    - Een kroningslied, gedicht van H.J.A.M. Schaepman, met opdracht aan De Savornin Lohman., 1878; 730; 1 deeltje.
    - Feestnummer van De Nederlander bij gelegenheid van de inhuldiging van Koningin Wilhelmina., 31 augustus 1898; 731; 1 stuk.
    - L'encyclopaedie contemporaine illustrée [...], houdende een artikel over de bacterioloog H.G. Middendorp. 10 oktober 1898. Prachtband met opdracht aan De Savornin Lohman, 24 oktober 1898; 732; 1 band.
    - Ingekomen felicitaties van senaat en curatoren van de Rijksuniversiteit in Groningen, houdende felicitaties bij gelegenheid van het gouden jubileum van zijn promotie, met concept-bedankbrieven., Maart 1911; 733; 4 stukken.
    - Statuten van het Internationaal Intermediair Instituut, houdende vermelding van De Savornin Lohman als voorzitter van de Raad van Bescherming., 1918; 734; 1 deeltje.
    - Prachtband, houdende een kranteartikel over de plaatsing van een gedenksteen aan het woonhuis van De Savornin Lohman met tekst van de redevoering van D.J. de Geer, met geleidebrief van de binder H. van den Heuvel Fzn aan W.H. de Savornin Lohman., Maart 1925; 735; 1 band.
  - Stukken, afkomstig uit de nalatenschap van F.C. Gerretson
    De stukken hebben tijdens de Tweede Wereldoorlag gedeeltelijk vochtschade opgelopen. De raadpleging van dit deel van het archief is daarom beperkt totdat de door vocht aangetaste bescheiden zijn gerestaureerd.
    - Stukken betreffende benoeming en ontslag in diverse overheidsfuncties en rechterlijke functies, alsmede in diverse commissies, 1862-1910; 736; 1 omslag.
      Zie ook lijstnummer 751.
    - Diploma's van 1idmsatschap van diverse wetenschappelijke en culturele genootschappen., 1866-1906; 737
      I omslag.
      Niet raadpleegbaar
    - Stukken betreffende zijn lidmaatschap van commissie's tot steunverlening aan slachtoffers van watersnoden, 1871-1880; 738
    - Stukken betreffende benoemingen in nevenfuncties op het gebied van nijverheid en in het bedrijfsleven., 1873-1908; 739; 1 omslag.
    - Stukken betreffende zijn benoeming tot lid in de Tweede en Eerste Kamer., 1879-1892; 740; 1 omslag
    - Stukken betreffende zijn benoeming in kerkelijke functies en in besturen van onderwijsinstellingen op Christelijke grondslag., 1879-1913; 741; 1 omslag.
    - Stukken betreffende zijn benoeming tot ridder, later tot commandeur in de orde van de Nederlandse Leeuw., 1881, 1901; 742; 1 omslag.
    - Stukken betreffende zijn ontslagaanvrage als lid van het gerechtshof van 's-Hertogenbosch., 1884; 743; 1 omslag,